臺灣板橋地方法院刑事判決　　　　　　　96年度易字第1265號
公　訴　人　臺灣板橋地方法院檢察署檢察官
被　　　告　甲○○
上列被告因違反毒品危害防制條例案件，經檢察官提起公訴（96
年度毒偵字第1271號），本院判決如下：
    主  文
甲○○施用第二級毒品，累犯，處有期徒刑陸月，如易科罰金，
以新臺幣壹仟元折算壹日。扣案之第二級毒品甲基安非他命壹包
（淨重零點零壹公克），沒收銷燬之，上開毒品之外包裝袋壹只
、吸食器壹個，均沒收之。
    事  實
一、甲○○前於民國88年間，因施用毒品案件，經本院以88年度
    毒聲字第3175號裁定送觀察、勒戒後，認無繼續施用毒品之
    傾向，由臺灣板橋地方法院檢察署檢察官於88年6 月21日，
    以88年度偵字第4310號為不起訴處分；再於92年間，因施用
    毒品案件，經臺灣士林地方法院以92年度毒聲字第716 號裁
    定送觀察、勒戒後，亦認無繼續施用毒品之傾向，於92年8
    月27日執行完畢釋放出所，由臺灣士林地方法院檢察署檢察
    官於92年8 月26日，以92年度毒偵字第832 號為不起訴處分
    ；復於92年間，因連續轉讓第二級毒品及未經許可無故寄藏
    手槍案件，經臺灣士林地方法院以92年度訴字第678 號判決
    分別判處有期徒刑9 月、1 年2 月併科罰金新臺幣（下同）
    6 萬元，並定應執行有期徒刑1 年10月併科罰金6 萬元確定
    ；又於94年間，因施用第二級毒品案件，經本院以94年度簡
    字第322 號判決判處有期徒刑5 月，上開二案件接續執行，
    於95年11月7 日縮短刑期假釋出監，並付保護管束，甫於95
    年12月4 日保護管束期滿，未經撤銷假釋，視為執行完畢（
    於本案構成累犯）。詎其猶不知悔改，復基於施用第二級毒
    品甲基安非他命（下稱甲基安非他命）之犯意，於前開受觀
    察、勒戒處分執行完畢後5 年內之96年2 月2 日23時許，在
    臺北縣三重市○○街1 巷2 號4 樓居所，以將甲基安非他命
    置入臨時組裝之吸食器，用火燒烤成煙霧後吸食之方式，施
    用甲基安非他命。嗣於96年2 月3 日9 時許，為警持本院搜
    索，至其上開居所搜索，當場查獲甲基安非他命1 包（淨重
    0.01公克）、甲基安非他命吸食器1 個，而查悉上情。
二、案經臺北市政府警察局文山第一分局移送臺灣板橋地方法院
    檢察署檢察官偵查起訴。
    理  由
一、上揭事實，業據被告甲○○於警詢、偵查及本院審理時坦承
    不諱，復有臺北市政府警察局文山第一分局96年2 月3 日搜
    索扣押筆錄、扣押物品目錄表各乙份、查獲扣案物品照片2
    幀存卷可稽，及甲基安非他命1 包、吸食器1 個扣案可資佐
    證。又被告為警查獲時所採其尿液送驗結果，係呈安非他命
    類（含甲基安非他命）陽性反應，此有臺北市政府警察局偵
    辦毒品案被尿液檢驗委驗單（尿液檢體編號010910）、台灣
    尖端先進生技醫藥股份有限公司於96年2 月9 日出具之濫用
    藥物檢驗報告1 份（報告編號為：報告序號文山一-5）在卷
    可稽；又扣案之甲基安非他命1 包，毛重0.2 公克，淨重0.
    01公克，經臺北市政府警察局文山地一分局以煙毒檢驗A 包
    試劑初步檢驗結果，呈安非他命反應，有該局初步鑑驗報告
    書1 份存卷可憑。故被告自白有上開補強證據可佐，足堪採
    信。又查，被告前因施用毒品案件，經本院以92年度毒聲字
    第716 號裁定送觀察、勒戒後，認無繼續施用毒品傾向，業
    於92年8 月27日執行完畢釋放出所，並由臺灣板橋地方法院
    檢察署檢察官以92年度毒偵字第832 號為不起訴處分確定，
    此有臺灣高等法院被告前案紀錄表在卷可稽。綜上所述，足
    認被告於前開觀察、勒戒執行完畢釋放後，五年內再犯本件
    施用第二級毒品犯行。本案事證明確，被告犯行堪以認定，
    應依法論科。
二、查甲基安非他命屬於毒品危害防制條例第2 條第2 項第2 款
　　所規定之第二級毒品，核被告所為，係犯毒品危害防制條例
  　第10條第2 項之施用第二級毒品罪。被告施用前後持有第二
    級毒品之低度行為，為進而施用之高度行為所吸收，不另論
    罪。又被告有如事實欄所載前科執行紀錄，甫於95年12月4
    日假釋期滿執行完畢，有上述前科表附卷可稽，被告於五年
    內再故意犯有期徒刑以上之本罪，應依累犯之規定加重其刑
    。爰審酌被告前曾多次施用毒品，且業經觀察、勒戒執行完
    畢，此有上述前科紀錄表在卷可稽，其竟再為本件施用毒品
    犯行，顯見其不思悔改，自制力亦顯不佳；惟另考量被告於
    犯後已坦承犯行，而其施用毒品行為於本質上係屬自我戕害
    行為，反社會性之程度應屬較低等一切情狀，量處如主文所
    示之刑，並諭知易科罰金之折算標準，以資懲儆。又扣案之
    甲基安非他命1 包（淨重0.01公克），既屬當場查獲之第二
    級毒品，爰依毒品危害防制條例第18條第1 項前段規定，宣
    告沒收銷燬之。至該上開毒品之外包裝袋1 只，係用於包裹
    毒品，防其裸露、潮濕，便於攜帶施用，係預備供被告施用
    毒品所用之物，又扣案之吸食器1 個，供被告施用甲基安非
    他命使用之物，且均係被告所有，此業據其供明在卷，爰依
    刑法第38條第1 項第2 款規定，均併予宣告沒收之。
據上論斷，應依刑事訴訟法第273 條之1 第1 項、第299 條第1
項前段，毒品危害防制條例第10條第2 項、第18條第1 項前段，
刑法第11條、第41條第1 項前段、第47條第1 項、第38條第1 項
第2 款，判決如主文。
本案經檢察官郭學廉到庭執行職務。
中　　華　　民　　國　　96　　年　　6 　　月　　14　　日
                  刑事第十二庭法  官  林淑婷
以上判決正本證明與原本無異。
如不服本判決，應於送達後十日內，向本院提出上訴狀。
                              書記官  林金良
中　　華　　民　　國　　96　　年　　6 　　月　　14　　日
附錄本案論罪科刑法條全文：
毒品危害防制條例第十條
施用第一級毒品者，處六月以上五年以下有期徒刑。
施用第二級毒品者，處三年以下有期徒刑。
